Estrada da Barra da Tijuca, 3914 Apt. 203- Itanhangá. CEP: 22.641-005; Rio de Janeiro, RJ - Brasil

LUCAS ANDERSON SANTOS DE LIMA

SOBRE MIM

Olá, eu sou o Lucas Anderson, tenho 24 anos de idade; atualmente trabalho na empresa Wooza, onde atuo no desenvolvimento das aplicações web da empresa.

Gosto de atuar com otimização de processos e projeção de desenvolvimento escalável, tenho como hobby o desenvolvimento mobile.

HABILIDADES E CONHECIMENTOS

- ② React, Angular, Vue, AngularJS, React Native, C#, Java;
- Testes Unitários, Webpack, Gatsby, StoryBook, TypeScript, EsLint, Fetch API, Axios, SCSS, StyledComponent, Git, HTML, CSS;
- ① Scrum, XP, Kanban, Devtools, Web Performance;

EXPERIÊNCIA PROFISSIONAL:

DESENVOLVEDOR FONT END - WOOZA

04/2019 - Atual

- Implementações em projetos que utilizam React, Vue, Webpack, Gatsby e Storybook;
- Desenvolvimento TDD Implementação de testes unitários;

DESENVOLVEDOR FRONT END ANGULAR - BEEJOBS

02/2019 - 04/2019

- Desenvolvimento responsivo e cross-browser de plataformas web;
- Estilização, desenvolvimento e integração das plataformas web/mobile a API;

DESENVOLVEDOR FRONT END - MEDGRUPO

02/2017 - 02/2019

- Code Owner / Líder Técnico;
- Modelagem de interface web/mobile;
- Otimização de Processos;

WEB FREELANCER

2017 - 2018

- Desenvolvimento de Web Sites/SPA;

FORMAÇÃO

ANALISE E DESENVOLVIMENTO DE SISTEMAS

UVA - VEIGA DE ALMEIDA - RIO DE JANEIRO

Cursando

ENGENHARIA DA COMPUTAÇÃO

UEFS - Universidade estadual de feira de santana — bahia

Membro do Diretório Acadêmico - Pausada no 7º Semestre.

CONHECIMENTO EM	P	Inglês: B2 – Intermediário.
IDIOMAS	P	Espanhol: B1 – Pré-Intermediário.
INFORMAÇÕES	P	GitHub: https://github.com/LuAnderson
ADICIONAIS	P	Portfolio (Em Desenvolvimento):
		https://luanderson.github.io/Portfolio/
	(4)	Linkedin: https://www.linkedin.com/in/lucas-anderson-b7a035a7/